【裁判字號】    91,訴,896
【裁判日期】    920121
【裁判案由】    損害賠償
【裁判全文】
臺灣士林地方法院民事判決  九十一年訴字第八九六號
    原      告  陳淑美
    訴訟代理人  甲○○
    法定代理人  丁○○
    訴訟代理人  丙○○
    被      告  乙○○
右當事人間請求損害賠償事件，本院判決如左：
    主    文
被告連帶應給付原告新台幣貳萬壹仟肆佰貳拾元及自民國八十九年十月十八日起至清
償日止，按年息百分之五計算之利息。
原告其餘之訴駁回。
訴訟費用由被告連帶負擔二十分之一；餘由原告負擔。
    事實及理由
一、原告於起訴時請求被告連帶給付新台幣（以下同）八十萬五千元及自民國八十九
    年十月十八日起至清償日止，按年息百分之五計算之利息，嗣於九十一年十一月
    七日言詞辯論時減縮聲明，請求被告連帶給付五十萬五千元及自八十九年十月十
    八日起至清償日止，按年息百分之五計算之利息，符合民事訴訟法第二百五十五
    條第一項第三款之規定，應予准許。
二、原告起訴主張：被告乙○○以駕駛被告信保交通有限公司（下稱信保公司）所有
    車牌號碼Ｇ二─○○七號營業小客車為業，於八十九年十月十八日中午十二時許
    ，在台北市○○區○○路、文昌路口士林國中附近，竟疏於注意車前狀況，致衝
    撞由原告駕駛停於中正路旁之車牌號碼Ｌ一─三○九○號自用小客車，原告因而
    受有頭部外傷合併頭皮血腫之傷害，被告乙○○因該過失傷害案件，亦經法院判
    處有期徒刑二月，與所犯肇事逃逸部分定應執行刑八月確定。依民法第一百八十
    四條第一項前段、第一百九十五條之規定，被告乙○○對原告受傷自應負損害賠
    償責任，另被告信保公司為被告乙○○之僱用人，依民法第一百八十八條規定，
    亦應與被告乙○○共負連帶賠償責任。原告因本件車禍受傷共支出醫藥費用五千
    元，而被告乙○○於肇事後竟逃離現場，且被告信保公司亦未加聞問，致原告精
    神上受有重大痛若，請求被告賠償精神慰撫金五十萬元，合計請求被告給付五十
    萬五千元及自八十九年十月十八日起至清償日止，按年息百分之五計算之利息等
    語。
三、被告則以：被告乙○○是被告信保公司之司機無訛，被告信保公司願賠償原告受
    傷所支出之醫藥費，但精神慰撫金則無法賠償等語資為抗辯。
四、本件原告主張被告乙○○以駕駛被告信保公司所有車牌號碼Ｇ二─○○七號營業
    小客車為業，於八十九年十月十八日中午十二時許，在台北市○○區○○路、文
    昌路口士林國中附近，竟疏於注意車前狀況，致衝撞由原告駕駛停於中正路旁之
    車牌號碼Ｌ一─三○九○號自用小客車，原告因而受有頭部外傷合併頭皮血腫之
    傷害，被告乙○○因該過失傷害案件，亦經判處有期徒刑二月，與所犯肇事逃逸
    部分定應執行刑八月確定之事實，已據其提出新光吳火獅紀念醫院醫療費用收據
    影本三紙為證，並經本院依職權調閱本院九十一度交易字第一一號、臺灣高等法
    院九十一年度交上訴字第四一號刑事卷證查核相符，且為被告所不爭執，應認屬
    實。
五、按「因故意或過失，不法侵害他人之權利者，負損害賠償責任。」、「不法侵害
    他人之身體、健康、名譽、自由、信用、隱私、貞操，或不法侵害其他人格法益
    而情節重大者，被害人雖非財產上之損害，亦得請求賠償相當之金額。」、「受
    僱人因執行職務，不法侵害他人之權利者，由僱用人與行為人連帶負損害賠償責
    任。」、民法第一百八十四條第一項前段、第一百九十五條第一項、第一百八十
    八條第一項前段定有明文。被告雖辯稱對原告精神上之損害不負賠償責任云云，
    尚與前揭民法第一百九十五條第一項之規定相違，不足採信。
六、被告乙○○不法侵害原告之身體，既經認定，被告信保公司復為被告乙○○之僱
    用人，對於原告因而所受之損害，自應負連帶賠償責任。
七、原告請求被告賠償費用，是否應予准許，分述如次：
    (一)醫療費五千元部分：依原告所提前揭醫療費用收據影本三紙所示，金額合計為
      五千四百二十元，惟其中有各二千元之證明書費二筆，計四千元，並非醫療上
      之支出，依法不應准許，其餘醫療費一千四百二十元，依原告所受傷害及各收
      據載明醫療費別，自屬治療上之必要費用，應由被告連帶賠償原告。
    (二)精神慰藉金五十萬元部分：查原告因本件車禍受有頭部外傷合併頭皮血腫之傷
      害，肉體及精神均受有痛苦，惟該傷勢尚屬輕微，本院斟酌實際情況，及原告
      從事電子業，被告乙○○則係高中畢業，本件車禍發生時為營業小客車之駕駛
      ，現已無業等兩造之身分、地位，原告請求五十萬元，自嫌過高，應予核減為
      二萬元，方屬公允，逾此數額之請求，為無理由。
八、次按「應付利息之債務，其利率未經約定，亦無法律可據者，週年利率為百分之
    五。」、「因回復原狀而應給付金錢者，自損害發生時起，加給利息。」民法第
    二百零三條、第二百十三條第二項定有明文。從而原告請求被告連帶給付二萬一
    千四百二十元及自八十九年十月十八日（侵權行為時）起，至清償日止，按年息
    百分之五計算之利息部分，為有理由，應予准許，其逾此之請求為無理由，應予
    駁回。
九、據上論結，本件原告之訴為一部有理由，一部無理由，依民事訴訟法第七十九條
    但書、第八十五條第二項判決如主文。
中      華      民      國    九十二    年      一      月     二十一   日
                                    臺灣士林地方法院民事第一庭
~B法      官  許永煌
右為正本係照原本作成。
如對本判決上訴須於判決送達後廿日內向本院提出上訴狀。
中      華      民      國    九十二    年      一      月     二十二   日
~B法院書記官  馮衍燕


司法院資訊處製作；財團法人民間司法改革基金會備份。
